【裁判字號】    92,上易,2468
【裁判日期】    921001
【裁判案由】    竊盜
【裁判全文】
臺灣高等法院刑事判決                          九十二年度上易字第二四六八號
    上  訴  人
    即  被  告  乙○○
右上訴人因竊盜案件，不服臺灣桃園地方法院九十一年度易字第二二六八號，中華民
國九十二年六月二十日第一審判決（起訴案號：臺灣桃園地方法院檢察署九十一年度
偵字第二○七一四號）提起上訴，本院判決如左：
    主  文
原判決撤銷。
乙○○攜帶兇器竊盜，累犯，處有期徒刑玖月。
扣案六角扳手一支沒收。
    事  實
一、乙○○曾犯煙毒罪，經本院判處有期徒刑二年六月，甫於民國九十一年三月三十
    日執行完畢。詎不知悔改，復意圖為自己不法之所有，於同年十一月十一日下午
    三時四十分許，在桃園縣龜山鄉「長庚紀念醫院」停車場，持其所有、一端已磨
    尖、可用以刺或劃傷人之身體、加害人之生命、客觀上對人身安危構成威脅，得
    為兇器之鐵質六角扳手一支，以之撬毀停放該處屬甲○○（公訴人誤載為陳文鴻
    ）所有之Ｆ三｜五七四八號自小客車右前車門鎖（毀損部分未據告訴及起訴），
    而後啟門入內竊取置於該車後座之背包內、屬吳某姪女吳美秀所有之土黃色長型
    皮包一只。得手後，適遇甲○○偕妻陳鳳行來該車附近，蔡育民見狀，旋將皮包
    棄置在前座並下車逃逸，惟仍為陳、吳二人報警合力逮獲，當場扣得其行竊用之
    六角扳手一支。
二、案經台北縣政府警察局新莊分局報請台灣桃園地方法院檢察署檢察官偵查起訴。
    理  由
一、訊據上訴人即被告蔡育民對於其在右揭時、地，持六角扳手撬毀Ｆ三｜五七四八
    號自小客車車門鎖進入車內竊取財物乙情，業據其在警訊、偵查及歷審中均坦承
    不諱，核與被害人甲○○、陳鳳夫妻指訴相符，且有六角扳手一支扣案及車門鎖
    受損情形照片二幀、車內財物遭翻動情形照片三幀在卷可資佐證，衡以上開皮包
    原本置於車後座之背包內，本件事發後，發現該只皮包已遭人移置在前座等情，
    已經該被害人夫妻一致供明在卷，堪認屬實，據此可徵該只皮包顯係經被告從背
    包內翻找，顯然被告已將之置於自己實力支配之下，自屬不僅已著手行竊並已得
    逞，被告於原審審理時辯稱撬毀車門鎖而上車，僅意在試用六角扳手，非圖行竊
    云云，要屬卸責之詞，不足採信，本件事證已明，被告犯行洵堪認定。
二、核被告所為，應成立犯刑法第三百二十一條第一項第三款之攜帶兇器竊盜罪。其
    曾有如事實欄所載之犯罪科刑執行情形，有本院被告全國前案紀錄表一份在卷可
    按。其受有期徒刑執行完畢後，於五年內再犯有期徒刑以上之本罪，為累犯，應
    依法加重其刑。
三、原審予以論罪科刑，固非無見，但刑事訴訟法第三百七十九條第八款規定：除有
    特別規定外，未經檢察官到庭陳述而為審判者，其判決當然違背法令，被告上訴
    指摘原審未待檢察官到庭陳述而為審判，係屬違法，經查核該審判筆錄之記載，
    確有該違法之情，可見原審訴訟程序之進行確非適法，被告上訴核有理由，自應
    由本院予以撤銷改判。爰審酌被告犯罪動機、目的、攜帶兇器之種類、危險性之
    大小、竊得財物之種類及應有之價值、犯行所生危害暨犯後態度等情狀，量處如
    主文所示之刑。又扣案之六角扳手一支，係屬被告所有，供本件犯罪所用之物，
    已經被告供明在卷，應併予宣告沒收。
據上論斷，應依刑事訴訟法第三百六十九條第一項前段、第三百六十四條、第二百九
十九條第一項前段、刑法第三百二十一條第一項第三款、第四十七條、第三十八條第
一項第二款，判決如主文。
本案經檢察官邱美育到庭執行職務。
中      華      民      國    九十二    年      十      月      一      日
                                臺灣高等法院刑事第十四庭
                                    審判長法  官  陳  祐  輔
                                          法  官  陳  國  文
                                          法  官  洪  昌  宏
右正本證明與原本無異。
不得上訴。
                                          書記官  廖  月  女
中      華      民      國    九十二    年      十      月      二      日
附錄：本案論罪科刑法條全文
中華民國刑法第三百二十一條
犯竊盜罪而有左列情形之一者，處六月以上、五年以下有期徒刑：
一  於夜間侵入住宅或有人居住之建築物、船艦或隱匿其內而犯之者。
二  毀越門扇、牆垣或其他安全設備而犯之者。
三  攜帶兇器而犯之者。
四  結夥三人以上而犯之者。
五  乘火災、水災或其他災害之際而犯之者。
六  在車站或埠頭而犯之者。
前項之未遂犯罰之。


司法院資訊處製作；財團法人民間司法改革基金會備份。
